臺灣高等法院裁定　　　　　　　　　　　　　　　　　　九十三年度交抗字第五號
　　抗　告　人
　　即受處分人　甲○○
右抗告人因違反道路交通管理處罰條例案件，不服臺灣臺北地方法院，中華民國九十
二年十二月十八日所為之裁定（九十一年度交聲字第九五七號），提起抗告，本院裁
定如左：
    主  文
抗告駁回。
    理  由
一、抗告意旨略以：(一)有關張錦所駕營業車右轉部分，原申訴文件有詳述撞擊角度
    及位置，明顯是營業車有右轉之後有撞擊轎車，車輛行駛時並非只有東西向及南
    北向二種垂直關係，裁決文中把車輛行駛只有垂直關係來解釋右轉，悖離事實真
    相；(二)車重是以車型來比較，人的體重已在法院開庭時有確認，原裁定僅以人的
    年齡反駁張錦的體重是有問題，顯有偏頗；(三)抗告人申訴文件中估算營業車之
    車速在九十公里以上，是用二車撞擊後的位置、角度、路面摩擦力等因素計算，
    車重預設是相同的，並非原裁定中簡陋之說法；(四)當時張錦下車時說他的車速
    是六十公里，期間友人趕到後改稱四十公里，最後在筆錄上寫的是三十五公里，
    此並非僅是記憶清晰之單純說法；(五)車速問題有許多方式可計算，並非如原裁定
    所載無法得知，且以二車撞及後相差約十公里而言，絕非六十公里以下之車速所
    能造成，而時速三十五公里之車速，撞到機車及行人亦很難將對方撞離十公尺以
    上，原裁定忽略此事實真相，亦有未當。綜上，爰請撤銷原裁定，更為適當之裁
    定云云。
二、然查，本件抗告人甲○○於民國（下同）九十一年二月一日晚間十時許駕駛車號
    六Ａ︱八０七一號自小客車，搭載其弟陸士權沿台北市○○路新湖一路由東向西
    方向於道路上行駛，行經該路段與幹道行愛路交叉路口，擬由東向西方向直行通
    過交叉路口之際，原應注意閃光紅燈表示「停車再開」，車輛應減速前進，先停
    止於交岔路口前，讓幹道車優先通行後認為安全時，方得續行，而當時天候雨、
    夜間有照明、路面濕潤無缺陷、無障礙物、視距良好，尚無不能注意之情事，詎
    抗告人竟疏未依閃光紅燈之指示，貿然進入路口，適有張錦駕駛車號五Ｎ︱二
    ０二號營業小客車搭載乘客薛楷莉沿台北市○○區○○路由北向南方向外側車道
    行駛，原應注意閃光黃燈表示「警告」，車輛應減速接近，注意安全，小心通過
    ，而其亦無不能注意之情事，張錦竟均疏於注意，貿然進入路口，以致於同日
    晚間十時許，張錦所駕車輛車頭遂猛力撞及甲○○所駕車輛右側車身，二車均
    因撞擊力道而偏向，抗告人搭載之乘客陸士權因而受有右胸鈍傷之傷害，張錦
    所撘載之乘客薛楷莉亦因而受有頭部外傷併腦震盪、右肩、右小腿挫傷及頸部挫
    傷之傷害，抗告人乃經警以「支道車未讓幹道車先行，違反道路交通安全規則因
    而肇事致人受傷」製單舉發，抗告人於應到案日期即九十一年四月十二日前向台
    北市交通事件裁決所提出申訴，再經台北市交通事件裁決所以相同事由裁罰新台
    幣（下同）六百元、吊扣其駕駛執照三個月，並記違規點數一點之事實，有台北
    市政府警察局北市警交大字第ＡＸＸ０一二八四一號舉發違犯道路交通管理事件
    通知單、台北市政府警察局內湖分局道路交通事故調查報告表、補充資料表、分
    析研判表、現場照片四禎在卷可稽。而本件抗告人過失傷害部分，業經台灣士林
    地方法院以九十二年度交簡上字第三四號判決有期徒刑三月確定，該判決書理由
    欄一、(二)、(三)已詳細說明本件交通事故兩車相撞之地點應係在台北市內湖區○○
    ○路、行愛路之交岔路口內，且當時張錦駕駛之車輛並未右轉及抗告人與張錦
    所駕駛車輛相撞後，考其車速及車體重量，抗告人遭撞擊後右後車輪上方車門
    凹陷、車頭旋轉一百五十餘度，均與常情無違等事實，並詳載憑以採信之理由與
    證據，抗告意旨猶就上揭事實再行爭辯，已非有理，且抗告人本件交通違規之事
    實，除有卷附上開道路交通事故調查報告表所載：事故發生時天候雨、夜間有照
    明、路面濕潤無缺陷、無障礙物、視距良好，抗告人並無不能注意之情，其竟疏
    不注意違反上開規定，以致肇事，致人受傷等情；復送請台北市車輛行車事故鑑
    定委員會鑑定，鑑定內容以抗告人支道車未讓幹道車先行，張錦涉嫌行經閃光
    燈號誌路口未減速慢行；再送請台北市車輛行車事故鑑定覆議委員會覆議，亦認
    抗告人支道車未讓幹道車先行為肇事主因，張錦涉嫌行經閃光號誌路口未減速
    慢行為肇事次因，有該委員會九十一年十月十六日北鑑審字第九一三○二八二四
    ○○號函附鑑定意見書及台北市政府交通局九十二年八月二十九日北市交五字第
    ○九二三三一五八一○○號函附之該委員會覆議意見書各一份可稽，上揭文書係
    台北市政府警察局交通警察大隊依職權就當時交通事故現場所作之調查報告及台
    北市車輛行車事故鑑定覆議委員會所為之專業鑑定報告，當可採為認定本件交通
    事故之依據，抗告人抗告意旨均或以其臆測，或以其自行推論之事實情節作為論
    據，自難憑以推翻上開具有公信力之專業鑑定資料之認定。綜上所述，抗告人上
    揭抗告意旨所辯，均非足採。從而台北市交通事件裁決所依道路交通管理處罰條
    例第四十五條第九款、第六十一條第三項、第六十三條第一項第一款、違反道路
    交通管理事件統一裁罰基準及處理細則暨違反道路交通管理事件統一裁罰標準表
    之規定，裁處抗告人最低額罰鍰六百元，吊扣駕駛執照三個月，並計違規點數一
    點，經核並無違誤。原裁定駁回其聲明異議，並無不合，抗告人執前揭抗告意旨
    ，指摘原裁定不當，為無理由，應予駁回。
據上論斷，應依道路交通案件處理辦法第二十六條，刑事訴訟法第四百十二條，裁定
如主文。
中　　　華　　　民　　　國　　九十三　　年　　　二　　　月　　　四　　　日
                            　臺灣高等法院交通法庭
                              　  審判長法  官　許　國　宏
                                　      法  官  林　勤　純
                                  　    法  官  洪　光　燦
右正本證明與原本無異。
不得再抗告。
                                    　  書記官　陳　玉　嬋
中　　　華　　　民　　　國　　九十三　　年　　　二　　　月　　　四　　　日
